【裁判字號】    99,訴,99
【裁判日期】    990423
【裁判案由】    毒品危害防制條例
【裁判全文】
臺灣宜蘭地方法院刑事判決                99年度訴字第99號
公  訴  人  臺灣宜蘭地方法院檢察署檢察官
被      告  甲○○
上列被告因毒品危害防制條例案件，經檢察官提起公訴（99年度
毒偵字第91、153號），嗣於本院準備程序進行中，被告先就被
訴事實為有罪之陳述，經裁定進行簡式審判程序，本院判決如下
：
    主  文
甲○○於民國九十九年一月十二日犯施用第一級毒品罪，累犯，
處有期徒刑壹年，扣案之注射針筒貳支、塑膠空袋參只，均沒收
之。又於民國九十九年一月十二日犯施用第二級毒品罪，累犯，
處有期徒刑伍月。又於民國九十九年一月十七日犯施用第一級毒
品罪，累犯，處有期徒刑壹年。又於民國九十九年一月十七日犯
施用第二級毒品罪，累犯，處有期徒刑伍月。應執行有期徒刑壹
年拾月，扣案之注射針筒貳支、塑膠空袋參只，均沒收之。
    犯罪事實及理由
一、犯罪事實：
    甲○○前因施用毒品案件，經送觀察、勒戒後，認為無繼續
    施用之傾向，而於民國87年8月29日執行完畢釋放，並經本
    院以87年度易字第160號判決免刑確定，復於上開觀察勒戒
    執行完畢後五年內，再因施用毒品案件，經送觀察、勒戒後
    ，認為無繼續施用之傾向，而於民國89年6月26日執行完畢
    釋放，並經臺灣宜蘭地方法院檢察署檢察官以89年度毒偵緝
    字第169號為不起訴處分確定，復於首揭觀察勒戒執行完畢
    後五年內，因施用毒品案件，先經本院以91年度訴字第368
    號判決判處有期徒刑十月確定，再經本院以92年度訴字第35
    4號判決判處有期徒刑十月、四月，應執行有期徒刑一年確
    定，經接續執行後，甫於94年10月3日假釋縮刑期滿執行完
    畢。詎甲○○猶不知悔改，明知海洛因、甲基安非他命分別
    為毒品危害防制條例第2條第2項第1、2款所規定之第一、二
    級毒品，均不得擅自施用，竟仍先後為下列行為：
（一）甲○○基於施用第一級毒品海洛因之犯意，於99年1月12
      日上午10時許，在宜蘭縣羅東鎮○○路○段162之1號附近
      ，以將第一級毒品海洛因摻水置入注射針筒內，再將之施
      打注射入體內之方式，施用第一級毒品海洛因一次。嗣於
      99年1月12日中午12時30分許，在宜蘭縣羅東鎮○○路○段
      162之1號11樓為警查獲，並扣得其所有、供施用海洛因毒
      品所用之注射針筒二支、塑膠空袋三只，且警方採集其尿
      液送驗後，其尿液檢驗結果呈現嗎啡、可待因陽性反應，
      始查知上情。
（二）甲○○基於施用第二級毒品甲基安非他命之犯意，於99年
      1月12日上午10時30分許，在宜蘭縣羅東鎮○○路○段162
      之1號附近，以將第二級毒品甲基安非他命置於玻璃吸食
      器內點火燒烤，再吸食其所生煙霧之方式，施用第二級毒
      品甲基安非他命一次。嗣於99年1月12日中午12時30分許
      ，在宜蘭縣羅東鎮○○路○段162之1號11樓為警查獲，警
      方採集其尿液送驗後，其尿液檢驗結果呈現甲基安非他命
      陽性反應，始查知上情。
（三）甲○○基於施用第一級毒品海洛因之犯意，於99年1月17
      日下午2時許，在宜蘭縣五結鄉親水公園附近，以將第一
      級毒品海洛因摻水置入注射針筒內，再將之施打注射入體
      內之方式，施用第一級毒品海洛因一次。嗣因甲○○另案
      遭通緝而於99年1月18日上午10時10分許，在宜蘭縣五結
      鄉○○路與親河路交岔口附近為警逮捕，警方採集其尿液
      送驗後，其尿液檢驗結果呈現嗎啡、可待因陽性反應，始
      查知上情。
（四）甲○○基於施用第二級毒品甲基安非他命之犯意，於99年
      1月17日下午5時許，在宜蘭縣五結鄉親水公園附近，以將
      第二級毒品甲基安非他命置於玻璃吸食器內點火燒烤，再
      吸食其所生煙霧之方式，施用第二級毒品甲基安非他命一
      次。嗣因甲○○另案遭通緝而於99年1月18日上午10時10
      分許，在宜蘭縣五結鄉○○路與親河路交岔口附近為警逮
      捕，警方採集其尿液送驗後，其尿液檢驗結果呈現安非他
      命、甲基安非他命陽性反應，始查知上情。
    案經宜蘭縣政府警察局、宜蘭縣政府警察局羅東分局移請臺
    灣宜蘭地方法院檢察署檢察官偵查起訴，嗣於本院準備程序
    進行中，被告先就被訴事實為有罪之陳述，經裁定進行簡式
    審判程序。
二、證據：
（一）被告甲○○於檢察事務官詢問及本院審理時之自白。
（二）尿液採驗作業管制紀錄、慈濟大學濫用藥物檢驗中心檢驗
      總表各二件。
（三）扣案之注射針筒二支、塑膠空袋三只。
（四）臺灣宜蘭地方法院檢察署89年度毒偵緝字第169號不起訴
      處分書、全國施用毒品案件紀錄表、法務部全國檢察官線
      上查詢刑案人犯在監所最新資料報表、臺灣高等法院被告
      前案紀錄表各一件。
三、應適用之法條：
（一）刑事訴訟法第273條之1第1項，第299條第1項前段、第310
      條之2、第454條。
（二）毒品危害防制條例第10條第1項、第2項。
（三）刑法第11條前段、第47條第1項、第38條第1項第2款、第5
      1條第5款、第10款。
四、併此敘明：茲審酌被告之素行、智識程度；犯罪之動機、目
    的、手段；前已因施用毒品之犯行，經執行觀察勒戒及有期
    徒刑完畢，仍不知悔改，復繼續沾染毒品惡習，其各次施用
    毒品行為對於自身及社會所造成之危害程度非輕；各次施用
    第一、二級毒品之犯罪態樣；犯後已坦承犯行，態度尚佳等
    一切情狀，就其所犯四罪依序分別量處如主文所示之刑，並
    定其應執行之刑，以示警懲。扣案之注射針筒二支、塑膠空
    袋三只，為被告所有，且為供犯前開事實欄（一）所載之施
    用第一級毒品罪所用之物等情，已據被告於本院審理時供承
    明確，應依刑法第38條第1項第2款之規定，於其所犯事實欄
    （一）所載之施用第一級毒品罪下宣告沒收之，並併執行之
    。
五、本判決係依刑事訴訟法第310條之2、第454條製作，依法得
    僅記載當事人欄、主文、犯罪事實、證據名稱以及應適用之
    法條，其中犯罪事實、證據及應適用之法條，並得逕行引用
    檢察官起訴書所載。
六、如不服本件判決，得自收受送達之日起10日內，向本院提起
    上訴。
本案經檢察官劉憲英到庭執行職務。
中    華    民    國    99    年    4    月     23    日
                  刑事第二庭法  官  劉家祥
以上正本證明與原本無異。
如不服本判決應於收受本判決後10日內向本院提出上訴書狀，並
應敘述具體理由。若未敘述理由者，應於上訴期間屆滿後20日內
向本院補提理由書狀（均須按他造當事人之人數附繕本）。
                            書記官  葉書毓
中    華    民    國    99    年    4     月    23    日
附錄本案論罪科刑法條：
毒品危害防制條例第10條第1項、第2項。
施用第一級毒品者，處 6 月以上 5 年以下有期徒刑。
施用第二級毒品者，處 3 年以下有期徒刑。

司法院資訊處製作；財團法人民間司法改革基金會備份。
